【裁判字號】    92,訴,298
【裁判日期】    920923
【裁判案由】    竊盜
【裁判全文】
臺灣基隆地方法院刑事判決                          九十二年度訴字第二九八號
    公  訴  人  臺灣基隆地方法院檢察署檢察官
    被      告  辰○○
    選任辯護人  黃達元律師
    被      告  壬○○
    選任辯護人  施習盛律師
右列被告等因竊盜案件，經檢察官提起公訴（九十二年度偵字第一七二八號）本院判
決如左：
    主  文
辰○○共同以犯竊盜罪為常業，處有期徒刑壹年陸月，並於刑之執行前，令人勞動處
所強制工作參年。扣案之內六角扳手拾肆支均沒。
壬○○共同以犯竊盜罪為常業，處有期徒刑壹年貳月，並於刑之執行前，令人勞動處
所強制工作參年。扣案之內六角扳手拾肆支均沒 。
    事  實
一、辰○○、壬○○二人均無正當職業，竟與綽號「大頭」（真實姓名不詳）之成年
    男子，共同基於自己不法所有之意圖，先由辰○○於九十二年三月二日，以每月
    租金新臺幣（下同）一萬五千元，向不知情之李玉惠承租坐落基隆市○○區○○
    街一六七之三號之房屋，作為儲存贓物之場所。再由綽號「大頭」之人決定行竊
    之車型後，聯絡辰○○駕駛ＩＴＧ─八三二號機車搭載壬○○尋找行竊目標，待
    確定目標後，由壬○○下手行竊，並由壬○○駕駛竊得機車與辰○○一同返回上
    開承租之處所交給辰○○。辰○○則將竊得之機車改裝後，交給綽號「大頭」之
    人銷贓。而綽號「大頭」之人按每部機車分給辰○○一萬元利益；辰○○則每一
    部機車，分給壬○○二千元至二千五百元之利益，均以為生活之資。總計，辰○○、壬○○等人，連續於附表所列時、地竊取寅○○、丙○○、卯○○、林春郎
    、戊○○、丑○○、辛○○、己○○、甲○○、陳玉蘭等人表列所有機車十部。
    案經警於九十二年五月九日上午六時三十分許，在基隆市○○區○○街一六一號
    前，辰○○及壬○○正下手竊取辛○○所有車牌號碼ＢＬＶ─三三六號重機車時
    ，尾隨跟蹤發現，並在上開辰○○承租處，扣得寅○○、丙○○遭竊之機車各一
    部，卯○○、丑○○、戊○○等人所有遭解體之引擎外殼，及作案用內六角扳手
    十四支、拆解機車之工具一批（螺絲起子三十支、剪刀五支、鉗子十六支、活動
    扳手五支、鏗刀二支、套筒十個、門口扳手二十四支、梅花扳手十支、美工刀三
    把、烙鐵一支、手電筒二支、角向磨光板一台、磨石機一台、小型電鑽二組、手
    提圓盤電磨機一台、噴火燈二組、鋸子一把、小鐵撬二支、固定鉗子二支、套筒
    板手三支、鐵剪一支、Ｔ字扳手十一支、鐵鎚四支、軟錘四支、潤滑劑九瓶、機
    車維修工具組一組、電鑽二支、引擎墊片二十二個、汽缸二個、開鎖工具二十個
    、機車中控鎖四個、大鎖三個），遭破壞無人認領之引擎外殼一批（大牌ＡＱＰ
    ─五四三、ＡＲＶ─四一七各一面、引擎外殼ＳＤ二五ＡＡ─一二三九九六、Ｚ
    Ｈ二六００四七、四ＴＦ─００八九九六、ＳＡ二五ＢＢ─一０二一四八、四Ｃ
    Ｗ─０六五七六六、四ＣＷ─０七三四九九、ＤＬ一二 *０ *五、ＳＡ二五ＨＢ
    ─ *二、五ＧＹ─*一一 * 、五ＦＭ─六 *八、五ＮＷ─一 *八、五ＮＷ─四 *
    、五七Ｐ─ *六 *八、ＳＡ二五ＨＢ─ *二、ＳＤ二五ＫＦ─ *、ＳＡ二五ＨＢ
    ─ *、有大附記號、有太陽記號０三等各一面， *表遭破壤之處）一批，始查知
    上情。
二、案經基隆市警察局第三分局報告臺港基隆地方法院檢察署檢察官偵查起訴。
    理  由
一、右揭事實訊之被告辰○○、壬○○二人均矢口否認，被告辰○○辯稱：「車號Ｇ
    ＬＢ─七四０號（附表編號十）的機車是壬○○賣給我的，至於其他九部機車都
    是向綽號『黑仔』買的。車號ＬＳＰ─三九三、ＢＬＺ─七０二、ＡＭＹ─六六
    三號機車（編號一、二、七）各用三千元向『黑仔』買的機車引擎，其餘向『黑
    仔』以五千元買機車，從租房子開始就跟『黑仔』買車，『黑仔』有租屋處的鑰
    匙，會自己把機車騎到租屋處再到中和住處向我收錢，是『黑仔』打手機跟我聯
    絡，我從來沒有跟『黑仔』聯絡過，不知道『黑仔』的電話，我承認有收受贓物
    。『黑仔』是『大頭』介紹的朋友，『大頭』是台南縣人，因為電話常常換找不
    到他。」云云：被告壬○○則辯稱：「承認有偷ＢＬＶ─三三六號（編號六）的
    機車，將機車騎到辰○○租屋處，有打電話跟辰○○說『有偷到車子』，辰○○
    正要過來看時，警察就來查獲，其餘九台機車都不知情。」云云。經查：
  (一)依證人丁○○即本案承辦員警到院證稱：「五月九日當天正在執行另案的汽車
      贓車的埋伏任務，埋伏在福六街一一九號、一二０號間，我是從凌晨兩點就在
      該處埋伏，於五月九日早上大約六點半發現被告二人共騎一部機車，在附近來
      回騎了三、四趟，引起我的注意，我看到騎車的辰○○不斷在看福六街的門牌
      號碼，並且辰○○還有打行動電話，感覺上是在找人，後來看到被告將機車騎
      到我的身後，我當時是著便衣，後座的壬○○下車後，就撬開停機車處旁的另
      一部機車的車頭鎖，壬○○將撬開的機車發動後，兩人各騎一部機車離開，我
      當時是坐在汽車裡頭，被告可能不知道我在車內，我看到後就開車尾隨在機車
      後面，到了福五街一六一號，壬○○將偷來的機車騎進去該屋內，辰○○將機
      車停在一六一號的騎樓，我和子○○將車停在屋外，我下車後就先制伏辰○○
      ，當時我是身著制服，外罩外套，我一手抓住辰○○胸前的衣服，另一手抓住
      他的肩膀，問『車子呢』，隨即看到壬○○從屋內走出，就跟子○○說另一個
      共犯出現，子○○就去制伏另一個共犯，我和子○○將被告二人抓進屋內，尋
      找目睹被竊的贓車所在，子○○最後是在屋後的後陽台找到該部贓車，屋內空
      無一物，只有上鎖的一個房間，找到贓車後，我請辰○○開鎖，房間門打開後
      ，裡面有看到兩部完整的贓車，還有一批改裝解體機車的工具，我和子○○就
      請求派出所支援警力，現場也有發現麻布袋內解體後失竊的引擎蓋，在辰○○
      的自用客車內行李箱內也發現了準備丟棄的引擎蓋，然後就把他們帶回派出所
      。」等語、及員瞥子○○到院證稱：「當天在福六街值六點到八點埋伏勤務，
      我跟丁○○一人開一部車，停在自小貨車贓車旁，等待嫌疑人來開那部贓車。
      大概六點半左右看到被告二人共騎一輛摩托車在員警停車處，騎了三、四圈，
      引起我們注意，被告將車子騎到丁○○自小客車旁，後來被告二人各騎一部機
      車離開，後來丁○○打手機給我，其中一輛摩托車沒有插鑰匙，大概是贓車，
      我和丁○○就開車尾隨機車後到福五街，到了福五街我看到壬○○將機車騎到
      屋內，我們下車，丁○○就向前逮捕辰○○，後來壬○○從屋內走出來，丁○○告訴我是另一個嫌犯，我就上前逮捕壬○○，我問車子在哪裡，壬○○答在
      屋內，我和丁○○押被告二人進屋內尋找贓車，在屋內的廚房後面的陽台找到
      贓車，因為屋內有一個房間上鎖，就請辰○○把房間打開，發現有改裝工具、
      完整的機車、麻布袋裝的引擎蓋，員瞥有問屋外停的自小客車是誰的，辰○○
      說是他的，員警又在該車行李箱查獲引擎蓋，我們就聯絡派出所警力支援，支
      援警力到後，我就開巡邏車載被告二人到派出所。到派出所後，就將他們二人
      銬在值班台後辦公室內的鐵柱，我和丁○○就回到現場整理贓証物，後來就用
      車輛把賊証物載回派出所。」等語綦詳，足見員警丁○○、子○○二人目擊被
      告辰○○、壬○○共同竊取編號六之機車，尾隨渠等身後而查獲此案無訛，並
      有現場查獲之工具一批（螺絲起子三十支、剪刀五支、鉗子十六支、活動扳手
      五支、銼刀二支、套筒十個、門口扳手二十四支、梅花板手十支、美工刀三把
      、內六角扳手十四支、烙鐵一支、手電筒二支、角向磨光板一台、磨石機一台
      、小型電鑽二組、手提圓盤電磨機一台、噴火燈一組、鋸子一把、小鐵撬二支
      、固定鉗子二支、套筒板手三支、鐵剪一支、Ｔ字扳手十一支、鐵鎚四支、軟
      錘四支、潤滑劑九瓶、機車維修工具組、組、電鑽二支、引擎墊片二十二個、
      汽缸二個、開鎖工具二十個、機車中控鎖四個、大鎖三個）、遭破壞之引擎外
      殼（大牌ＡＱＰ─五四三、ＡＲＶ─四一七各一面、引擎外殼ＳＤ二五ＡＡ─
      一二三九九六、ＺＨ二六００四七、四ＴＦ─００八九九六、ＳＡ二五ＢＢ─
      一０二一四八、四ＣＷ─０六五七六六、四ＣＷ─０七三四九九、ＤＬ一二 *
      ０ *五、ＳＡ二五ＨＢ─ *二、五ＧＹ─ *一一 *、五ＦＭ─六 *八、五ＮＷ
      ─一 *八、五ＮＷ─四 *、五七Ｐ─ *六 *八、ＳＡ二五ＨＢ─ *二、ＳＤ二
      五ＫＦ─ *、ＳＡ二五ＨＢ─ *、有大附記號、有太陽記號０三等各一面）一
      批可資佐參，合先敘明。
  (二)右揭事實，業經被告辰○○於九十二年五月九日警詢及檢察官覆訊時坦承：「
      自九十二年三月二十幾日開始和黃陸元一起偷車，在基隆一帶偷車，我騎乘『
      大頭』賣給我的車八三二號載黃陸元，按照『大頭』指示需要的廠牌及型式找
      行竊對象，由黃陸元下手行竊，破壞電門直接啟動機車，由黃陸元騎回租屋處
      ，由我拆解，贓車由『大頭』自己來載，我幫「大頭」組裝一台車，大牌綠色
      八千元、白色一萬元，一部車分給黃陸元二千元至二千五百元，完整機車三輛
      ＧＬＢ─七四０號是九十二年五月八日早上六時在基隆市漁市場附近倒的、Ｎ
      Ｑ六─三七九號是五月九日上午五時三十分在基隆市○○路三坑仔偷的、ＢＬ
      Ｖ─三三六是九十二年五月九日六時三十五分在基隆市○○○街一二九號前偷
      的，ＧＹ六Ｄ─八０二九六一、五ＮＷ─二０六六００、ＲＢ0000000
      0具完整引擎是『大頭』賣我的，另已破壞號碼之引擎蓋十五具都是偷來機車
      ，在租屋處支解後裝上其他未報失竊引擎蓋售出交予『大頭』，每輛車報酬在
      八千到一萬元之間，這些引擎號碼是我用電鑽將它破壞後準備棄置，來不及就
      被警方查獲，破壞引擎號碼是為了躲避警方發現」等語（參九十二年度偵字第
      一七二八號案卷第八六至八九、八至十一頁）不諱，核與被告黃陸元於九十二
      年五月九日警詢及偵訊時坦承：「在五月九日早上六時許在福六街一二九號前
      竊取ＧＬＢ─七四０號機車，遭警方尾隨而當場在福五街一六一號前查獲，竊
      車工具是我與辰○○到五金可購買六角板手型狀板手磨成鑰匙形狀竊取機車，
      由辰○○騎ＩＴＧ─八三二號機車載我至基隆地區尋找目標，找到目標後有時
      由我偷、有時辰○○偷，用六角板手破壞電門啟動車子，竊得後由其中一人騎
      回福五街一六一號，從三月二十日都在基隆地區竊取機車，共竊取約十或十二
      輛機車（正確數目不詳），重型機車二千五百元、輕型機車二千元，是辰○○
      給我的工資，查獲的ＮＱ六─三七九、ＢＬＶ─三三六是我和辰○○在八日六
      時許及九日五時許在基隆市區竊取，竊得機車後由辰○○自己一人在屋內拆解
      組裝販賣，我只負責竊取機車，目前沒有工作只有偷車領取之工資，」等語（
      參同上偵卷第十六至十八、九十至九二頁）相符，渠等於偵查時已自白承認確
      有共同連續竊取機車，其中遭破壞之拆解機車引擎均為其二人共同行竊等犯行
      無訛。
  (三)又附表所示遭竊之機車部分，業據被害人戊○○於警詢及偵查時指稱：「我曾
      於九十二年五月七日九時在台北縣中和市○○里○○路三五巷一弄三二號前被
      竊重機車車號ＬＳＰ─三九三引擎號碼５ＮＷ─0000000．．．警方於
      九十二年五月九日六時三十分在基市○○區○○街一六一號尋獲ＳＰ─三九三
      號重機車引擎（機牌未尋獲）為我所有」（同上偵卷第二一、一五九頁）等語
      、被害人卯○○指稱：「於九二年五月八日十七時三十分在台北縣中和市○○
      街二一五號前被竊重機車車號ＢＬＺ─七０二號引擎號碼ＲＢ0000000
      ．．．警方於九十二年五月九日六時三十分在基市○○區○○街一六一號尋獲
      ＢＬＺ─七０二號重機車引擎（機牌未尋獲）為我所有。」（同上偵卷第二四
      、一五九頁）等語、被害人丑○○指稱：「曾於九十二年五月八日一時在基隆
      市○○區○○路二二八號前被竊重機車車號ＬＴ八─八七七引擎號碼五ＮＶ─
      二００二八六．．．警方於九十二年五月九日六時三十分在基市○○區○○街
      一六一號尋獲ＬＴ八─八七七號重機車引擎（機牌未尋獲）為我所有。」同上
      偵卷第二七、一五五頁）等語、被害人丙○○指稱：「於九十二年五月八日八
      時在基隆市○○路六四０巷四一號前被竊重機車車號ＬＰ九─一九三號引擎號
      碼ＳＤ二五ＫＥ0000000．．．警方於九十二年五月九日六時三十分在
      基市○○區○○街一六一號尋獲ＬＰ九─一九三號重機車引擎（機牌未尋獲）
      為我所有。」（同上偵卷第三十、一五八頁）等語、被害人寅○○指稱：「九
      十二年五月九日七時十五分在基隆市○○區○○街一九八巷十二號前被竊重機
      車車號ＮＱ六─三七九引擎號碼五ＮＷ─四０四九四三．．．警方於九二年五
      月九日六時三十分在基市○○區○○街一六一號尋獲ＮＱ六─三七九號重機車
      引擎（機牌未尋獲）為我所有」（同上偵卷第三三、一五八頁）等語、被害人
      辛○○指稱：「警方於九十二年五月九日七時許通知我ＢＬＶ─三三六號重機
      車被竊，我才知道被竊，引擎號碼ＳＤ二五ＫＦ0000000警方於九二年
      五月九日六時三十分在基市○○區○○街一六一號尋獲ＢＬＶ─三三六號重機
      車引擎（機牌未尋獲）為我所有」（同上偵卷第三六、一五五、一五六頁）等
      語、被害人林春郎指稱；「ＡＭＹ─六六三號機車是我老婆的，平常是我女兒
      在用，她說在二五六巷十六弄三號前不見的，幾號不見的我不太記得」（同上
      偵卷第一五八頁）等語、被害人甲○○指稱：「九十二年五月七日上午九時零
      分在基隆市○○區○○路一巷三二號前失竊重型機車乙部。車牌ＮＱ五─九二
      ０，引擎號碼五ＮＷ─四０五七二一。警方於九二年五月九日六時三十分在基
      市○○區○○街一六一號尋獲重機車引擎外殼號碼五ＮＷ─四０五七二一為我
      所有無訛。」等語（同上偵卷第二０九頁、本院九十二年八月四日訊問筆錄）
      、被害人己○○指稱：「九十二年五月七日上午七時三十分在基隆市○○區○○路一巷四四號前失竊重型機車乙部。車牌ＬＹ六─八一二，引擎號碼ＤＬ0
      0000000。警方於九十二年五月九日六時三十分在基市○○區○○街一
      六一號尋獲重機車引擎外殼號碼ＤＬ0000000為我所有無訛。」（同上
      偵卷第二０六頁、本院九十二年八月四日訊問筆錄）等語明確，並有贓物認領
      保管收據八紙、查獲引擎之現場照片二十二張、車輛竊盜車牌失竊資料個別查
      詢報表─查詢車輛認可資料六紙附卷可資佐證，右揭事實應堪認定。至於被告
      及其辯護人請求查詢門號0000000000、0000000000、0
      000000000號行動電話之通聯紀錄部分，經本院函查相關電信業者之
      結果，門號0000000000行動電話自五月六日起至五月十日止，均於
      台北縣或基隆地區使用，並無被告辯稱人在南部之事實；至於門號00000
      00000行動電話之通聯記錄顯示五月九日之通話地點於台中市西屯區，惟
      當天被告辰○○己遭基隆警方查獲接受警偵訊，如何分身至台中地區持該行動
      電話發話；又0000000000門號，為易通卡，並無相關通聯記錄可供
      查詢，是上開通聯記錄並不足作為認定被告有利之證據，附此說明。
  (四)綜上，被告辰○○、壬○○二人事後翻異其詞，又不能明確交待綽號「黑仔」
      及「大頭」之人的姓名、年籍及聯絡方法，其所辯顯與情理有違，應係推諉卸
      責之詞，委無可採。從而，本件事證已臻明確，被告辰○○、壬○○二人竊盜
      犯行，洵堪認定。
二、被告辰○○、壬○○於審判中辯稱：「其經警於九十二年五月九日逮捕及製作警
    訊筆錄之前，曾遭警力刑求毆打」云云。然查，被告辰○○係離職員警，業據其
    供明在卷，其二人於九十二年五月九日被警方移送至台灣基隆地方法院檢察署檢
    察官覆訊時，並未提出任何遭到刑求之抗辯，此據證人許世正即被告辰○○偵查
    期間委任之律師到院證稱：「一開始是辰○○的朋友胡姓男子在九十二年五月九
    日中午打電話，希望我陪同辰○○在場，我當時還有庭期要出庭，當開完庭下午
    四、五點我趕到派出所，抵達時筆錄已經快作完了，當時員警除了在製作被告二
    人的筆錄，還有兩位被害人在派出所，記得壬○○有一、二位親屬在派出所。在
    辰○○從五堵派出所移送到基隆市警察局第四分局時，我曾向辰○○瞭解整個案
    情，當時員警有在身旁。問完警訊筆錄後，員警有帶兩名被告去採尿，除此之外
    被告沒有離開我的視線。當時警力是人贓俱獲，所以被告坦承相關竊案，我在場
    時員警沒有不當取供。在接觸本案過程中，辰○○沒有提過遭到刑求，在警局時
    ，我有問辰○○是否遭到刑求，印象中被告一直希望能夠交保出去，我也告訴被
    告最好坦承，才能獲得交保」等語，並無被告辰○○曾於警訊、偵查或私下向委
    任律師時提出遭刑求之表示，而被告辰○○為員警出身，豈會不知刑求抗辯之重
    要性，竟於同日檢察官覆訊時猶為與警詢時相同之自白，是其所辯遭到刑求云云
    ，是否可採，並非無疑。又質諸承辦員警乙○○、丁○○、子○○等人，到院均
    堅決否認有何刑求毆打被告之事實，員警丁○○證稱：「大約早上七點左右將被
    告送到派出所，當時派出所內有有三、四名員警，八點上班時大概又多了三、四
    位員警，被告二人被銬的位置是在值班台右後方兩、三步遠之處。並未目睹乙○○或其他員瞥對被告刑求」等語、員警子○○證稱：「押解被告回派出所後，我
    和丁○○都回查獲現場，派出所內還有二位員警，早上七點到十點間，沒有目睹
    乙○○或其他員警對被告刑求」等語、警官乙○○證稱：「五月九日早上所內值
    班同仁張勝旺通知我說，埋伏的勤務有查獲到竊盜案件，我著裝到值班台，請備
    勤員警一位駕駛巡邏車到現場，後來員警將嫌犯載回派出所，早上七點同仁李榮
    華來派出所看到被告二人，把我拉到一旁說「辰○○是他的警察學校同期的同學
    』，當天八點上班以後有曾逸倫、我、張勝旺、庚○○、陳祐良等約八位員警在
    所內。從七點到十點這段期間，因為分局長指示要召開記者會，所以我指派二、
    三位員警負責排列贓証物，另指派二位員警聯絡失竊車主，我和副所長負責清點
    ，沒有用電擊棒刑求被告，且本案事證已明，並沒有刑求被告的理由，且被告辰
    ○○是警察出身，知道常業竊盜的罪比較重」等語互核相符，再依被告辰○○、
    壬○○二人於五月九日上午製作筆錄之前，係拷置於派出所內大門出人處值班台
    後方之位置，為民眾洽公或員警往來視線必及之處，此有員警乙○○庭繪之派出
    所現場圖一紙可據；而依卷附基隆市五堵派出所人員管制表之記載，五月九日上
    午八時至十時期間，約有民眾寅○○等五入進出派出所洽公，員警能否在公眾得
    出人之場合內公開以電擊棒刑求被告等情，實難以想像？至於證人癸○○即被告
    壬○○之姊雖到院證稱：「當天中午十二點到派出所，看到壬○○被拷在櫃台後
    面的旁邊，從派出所的門口可以看到壬○○，我問壬○○『有無怎樣』，壬○○
    說『有被電』，因為我很難過，就沒有再追問，只有問他有沒有吃飯，他說「不
    想吃，吃不下去』，壬○○請我一起陪他到分局的三組，我就陪著壬○○到分局
    及法院」等語，惟證人黃麗英係被告壬○○之姊，且其供述之內容顯與證人許世
    正律師前開所述內容不符，顯係迴護被告壬○○之詞，不足採信。又查，被告辰
    ○○雖稱其遭刑求後曾前往就醫一節，惟經本院調閱被告辰○○所稱就醫之「明
    師中醫聯合診所」病歷表結果，被告辰○○迄至九十二年五月十七日始前往該中
    醫院就醫，其病歷上雖記載「受傷日期九十二年五月九日，患者自訴撞傷」等情
    ，惟九十二年五月九日當日之撞傷係被告自述之時間，又其胸部挫傷與其辯稱遭
    電擊棒電擊腰部間，於身體位置上亦不一致，是否所辯，顯非可採；至於被告壬○○則無任何就醫之資料可供憑採，是否遭到刑求一節，亦非無疑。末查，經本
    院勘驗被告二人九十二年五月九日之警訊及偵訊錄音帶結果，被告辰○○之錄音
    帶內容與警詢筆錄內容相符，且被告於警訊內之口氣自然並無遭到刑求或脅迫之
    情形，至於被告壬○○之警訊錄音帶並無聲音，惟被告二人之偵訊筆錄內容與錄
    音帶相符，亦無遭到脅迫或不正取供情形，此有本院九十二年八月二十日刑事勘
    驗筆錄一份在卷可考，顯然二人於偵訊時之內容係出於任意性之自白無訛。縱上
    所述，被告二人所述遭到刑求毆打之抗辯，要屬無據。
三、查被告辰○○、壬○○二人五月間並無固定長期性工作等情，業據渠等供明在卷
    ，是其二人於九十二年五月間連續竊取機車多次，被告辰○○每部機車可獲得八
    千至一萬元代價、被告壬○○則可獲得二千至二千五百元之代價，顯然渠等係以
    竊取機車作為生活之資及以之為業，核其所為，係犯刑法第三百二十二條常業竊
    盜罪。被告辰○○、壬○○二人與綽號「大頭」、「黑仔」之人間，就上犯行有
    犯意聯絡及行為分擔，均為共同正犯。至於被告辰○○將竊得之機車加以拆解組
    裝，係屬竊盜贓物之處分行為，屬不罰之後行為，附此說明。爰審酌被告辰○○
    為離職員警，竟不思正途賺取金錢，偕同被告壬○○共同竊取機車，拆解組裝供
    竊車集團操縱掌控，造成國內機車竊盜案件居高不下，危及國內治安及人民財產
    之保障，渠等犯後猶卸責飾詞一再狡辯，全無悔改之意等一切情狀，分別量處如
    主文所示之刑。被告辰○○、壬○○於數日內連續竊取十部機車，查獲現場猶遺
    留多台遭押解破壞之機車引擎外殼，顯以犯竊盜罪為常業，應於刑之執行前，令
    人勞動場所強制工作。扣案之內六角扳手十四支，為被告辰○○所有，供竊車犯
    罪所用之物，業據渠於偵查時供明在卷，應依刑法第三十八條第一項第二款之規
    定宣告沒收；至於現場查獲之工具一批（螺絲起子三十支、剪刀五支、鉗子十六
    支、活動扳手五支、銼刀二支、套筒十個、門口扳手二十四支、梅花扳手十支、
    美工刀三把、烙鐵一支、手電筒二支、角向磨光板一台、磨石機一台、小型電鑽
    手提圓盤電磨機一台、噴火燈一組、鋸子一把、小鐵撬二支、固定鉗子二支、套
    筒板手三支、鐵剪一支、Ｔ字扳手十一支、鐵鎚四支、軟錘四支、潤滑劑九瓶、
    機車維修工具組一組、電鑽二支、引擎墊片二十二個、汽缸二個、開鎖工具二十
    個、機車中控鎖四個、大鎖三個）、遭破壞之引擎外殼一批（大牌ＡＱＰ─五四
    三、ＡＲＶ─四一七各一面、引擎外殼ＳＤ二五ＡＡ─一二三九九六、ＺＨ二六
    ００四七、四ＴＦ─００八九九六、ＳＡ二五ＢＢ─一０二一四八、四ＣＷ─０
    六五七六六、四ＣＷ─０七三四九九、ＤＬ一二 *０ *五、ＳＡ二五ＨＢ─ *二
    、五ＧＹ─ *一一 *、五ＦＭ─六 *八、五ＮＷ─一 *八、五ＮＷ─四 *、五七
    Ｐ─ *六 *八、ＳＡ二五ＨＢ─ *二、ＳＤ二五ＫＦ─ *、ＳＡ二五ＨＢ─ *、
    有大附記號、有太陽記號０三等各一面），雖為被告辰○○所有，惟非供本案竊
    盜所用之物，亦無從證明係竊盜所得之贓物，不得宣告沒收。
據上論斷，應依刑事訴訟法第二百九十九條第一項前段，刑法第二十八條、第三百二
十二條、第三十八條第一項第二款，竊盜犯贓物犯保安處分條例第三條第一項第二款
、第五條第一項，判決如主文。
本案經檢察官張長樹到庭執行職務。
中      華      民      國      九十二    年      九      月    二十三  日
                                臺灣基隆地方法院刑事第三庭
                                      法  官    何  怡  穎
右正本證明與原本無異。
對於本件判決如有不服，應於收受送達後十日內，向本院提出上訴書狀，上訴於臺灣
高等法院，並按他造當事人之人數附具繕本。
                                      書記官    李  繼  業
中      華      民      國      九十二    年      十      月      一    日
附表（案件犯罪事實一覽表）
┌─┬───┬────┬────┬────┬───┬─────┬────┐
│編│被  告│        │        │        │被害人│          │備      │
│號│姓  名│犯罪時間│犯罪地點│犯罪方法│姓  名│ 被害物品 │考      │
├─┼───┼────┼────┼────┼───┼─────┼────┤
│１│辰○○│九十二年│臺北縣中│以自備之│      │          │        │
│０│壬○○│五月七日│和市勝利│鑰匙夜間│戊○○│ＬＳＰ─三│        │
│  │      │晚間某時│路三五巷│侵入住宅│      │九三重機車│        │
│  │      │許      │一弄三二│行竊    │      │          │        │
│  │      │        │號公寓騎│        │      │          │        │
│  │      │        │樓      │        │      │          │        │
│  │      │        │        │        │      │          │        │
├─┼───┼────┼────┼────┼───┼─────┼────┤
│２│辰○○│九十二年│臺北縣中│以自備之│      │          │        │
│０│壬○○│五月八日│和市安和│鑰匙行竊│卯○○│ＢＬＺ─七│        │
│  │      │下午五時│街二一五│        │      │０二重機車│        │
│  │      │三十分許│號前    │        │      │          │        │
└─┴───┴────┴────┴────┴───┴─────┴────┘
（續上頁）
┌─┬───┬────┬────┬────┬───┬─────┬────┐
│３│辰○○│九十二年│基隆市七│以自備之│      │          │被害人姓│
│０│壬○○│五月八日│堵區實踐│鑰匙行竊│丑○○│ＬＴ八─八│名起訴書│
│  │      │凌晨一時│路二二八│        │      │七七重機車│原記載為│
│  │      │許      │號前    │        │      │          │詹育弦  │
│  │      │        │        │        │      │          │        │
├─┼───┼────┼────┼────┼───┼─────┼────┤
│４│辰○○│九十二年│基隆市中│以自備之│      │          │        │
│０│壬○○│五月九日│正區中正│鑰匙夜間│丙○○│ＬＰ九─一│        │
│  │      │凌晨某時│路六四０│侵入住宅│      │九三重機車│        │
│  │      │許      │巷四一號│行竊    │      │          │        │
│  │      │        │庭院    │        │      │          │        │
│  │      │        │        │        │      │          │        │
│  │      │        │        │        │      │          │        │
└─┴───┴────┴────┴────┴───┴─────┴────┘
（續上頁）
┌─┬───┬────┬────┬────┬───┬─────┬────┐
│５│辰○○│九十二年│基隆市仁│以自備之│      │          │        │
│０│壬○○│五月九日│愛區龍安│鑰匙夜間│寅○○│ＮＱ六─三│        │
│  │      │清晨五時│街一九八│侵入住宅│      │七九重機車│        │
│  │      │三十分許│巷十二號│行竊    │      │          │        │
│  │      │        │庭院    │        │      │          │        │
│  │      │        │        │        │      │          │        │
├─┼───┼────┼────┼────┼───┼─────┼────┤
│６│辰○○│九十二年│基隆市七│以自備之│      │          │犯罪時間│
│０│壬○○│五月九日│堵區福六│鑰匙行竊│辛○○│ＢＬＶ─三│起訴書原│
│  │      │清晨六時│街一二九│        │      │三六重機車│記載為清│
│  │      │三十分許│號前    │        │      │          │晨四時許│
│  │      │        │        │        │      │          │        │
│  │      │        │        │        │      │          │        │
└─┴───┴────┴────┴────┴───┴─────┴────┘
（續上頁）
┌─┬───┬────┬────┬────┬───┬─────┬────┐
│７│辰○○│不詳    │臺北縣中│以自備之│      │          │        │
│０│壬○○│        │和市福美│鑰匙行竊│林春郎│ＡＭＹ─六│        │
│  │      │        │路二五六│        │      │六三重機車│        │
│  │      │        │巷十六弄│        │      │          │        │
│  │      │        │三號前  │        │      │          │        │
│  │      │        │        │        │      │          │        │
├─┼───┼────┼────┼────┼───┼─────┼────┤
│８│辰○○│九十二年│基隆市暖│以自備之│      │          │犯罪時間│
│０│壬○○│五月七日│暖區水源│鑰匙行竊│甲○○│ＮＱ五─九│起訴書原│
│  │      │上午九時│路一巷三│        │      │二０重機車│記載為凌│
│  │      │        │十二號前│        │      │          │晨零時許│
│  │      │        │        │        │      │          │        │
│  │      │        │        │        │      │          │        │
└─┴───┴────┴────┴────┴───┴─────┴────┘
（續上頁）
┌─┬───┬────┬────┬────┬───┬─────┬────┐
│９│辰○○│九十二年│基隆市暖│以自備之│      │          │        │
│０│壬○○│五月七日│暖區水源│鑰匙行竊│己○○│ＬＹ六─八│        │
│  │      │上午七時│路一巷四│        │      │一二重機車│        │
│  │      │三十分許│十四號前│        │      │          │        │
│  │      │        │        │        │      │          │        │
│  │      │        │        │        │      │          │        │
├─┼───┼────┼────┼────┼───┼─────┼────┤
│０│辰○○│九十二年│基隆市中│以自備之│      │          │        │
│１│壬○○│五月八日│正區漁市│鑰匙行竊│陳玉蘭│ＧＬＢ─七│        │
│  │      │上午六時│場附近  │        │      │四０重機車│        │
│  │      │許      │        │        │      │          │        │
│  │      │        │        │        │      │          │        │
│  │      │        │        │        │      │          │        │
└─┴───┴────┴────┴────┴───┴─────┴────┘
附錄論罪法條
刑法第三百二十二條：
以犯竊盜罪為常業者，處一年以上七年以下有期徒刑。


司法院資訊處製作；財團法人民間司法改革基金會備份。
